【裁判字號】    89,訴,507
【裁判日期】    890829
【裁判案由】    違反槍砲彈藥刀械管制條例
【裁判全文】
臺灣桃園地方法院刑事判決                          八十九年度訴字第五七號
    公  訴  人  臺灣桃園地方法院檢察署檢察官
    被      告  乙○○
    選任辯護人  丁○○
右列被告因違反槍砲彈藥刀械管制條例案件，經檢察官提起公訴（八十九年度偵字第
二六八六號），本院判決如左：
    主      文
乙○○無罪。
    理      由
一、公訴意旨略以：被告乙○○明知不詳姓名綽號「小娟」者持有具殺傷力仿ＷＡＬ
    ＴＨＥＲ廠半自動手槍改造金屬玩具手槍一把及制式口徑九mm半自動手槍用子彈
    一顆，並於八十九年二月十九日以電話託其寄藏，約定由「小娟」先行放置桃園
    市○○路九三九號「遠東愛買商場」第五八號（應為第一五八號之誤）置物箱內
    ，乙○○再於是日下午十八時四十分許，前往該處取走，旋為警方查獲，並扣得
    前開具殺傷力仿半自動手槍改造玩具手槍一把，供上述手槍用具殺傷力子彈一顆
    ，因認被告乙○○涉犯槍砲彈藥刀械管制條例第十一條第四項、第十二條第四項
    之罪嫌云云。
二、按犯罪事實應依證據認定之，無證據不得推定其犯罪事實，又不能證明被告犯罪
    者，應諭知無罪判決，刑事訴訟法第一百五十四條、第三百零一條第一項分別定
    有明文。訊據被告乙○○堅詞否認前開犯行，辯稱不知前去拿取之物係手槍及子
    彈等語。
三、經查，警方係於八十九年二月十九日上午八時二十五分即接獲匿名檢舉電話，謂
    是日下午在上址「愛買商場」內，將有人進行槍枝交易，並具體指出置放槍枝之
    保管箱號碼，警方乃前去埋伏因而查獲被告等情，業據證人即本案承辦警員甲○
    ○、丁勝隆於本院調查時結證甚明（見本院八十九年五月十六日、八月一日訊問
    筆錄），且有桃園縣警察局受理民眾刑事案件報案紀錄（通報）登記單影本一紙
    在卷可憑。查警方既於當日上午八時二十五分即接獲檢舉電話，惟被告係遲至當
    日下午始接獲「小娟」來電洽談「筆記型電腦」交易事宜且約其前往「愛買商場
    」碰面，此據證人即陪同被告至「愛買商場」之丙○○於偵查中陳明（見偵卷第
    四十頁反面），是以依警方及被告接獲電話之先後，顯可易見，被告「愛買商場
    」之行純係遭「小娟」所設計誘騙入彀之陷阱。查被告辯稱其前去「愛買商場」
    係欲與「小娟」進行「筆記型電腦」交易云云，縱令所述情節與一般電腦交易之
    常情不符而非可採，然此充其量可謂被告係有意隱瞞真實目的，其中或涉及不法
    情事，第查，不法勾當種繁類雜，豈衹槍枝一端而已，抑且，各種不法行徑之刑
    責輕重差別甚鉅，是猶難認被告膽於事事為之，無事不與，況「小娟」既有意設
    局誘陷被告，惟涉及槍、彈之不法行為，刑罰極為嚴峻，未免被告聞言喪膽，悉
    情卻步躊躇不前，致巧心佈局之舉功虧一簣，「小娟」當不致和盤托出，據實相
    告，勢必另行尋詞藉由以誘騙被告前去赴約，由是，則被告何能深悉洞識內情？
    準此，即便被告辯稱「電腦交易」乙節不足採信，亦要難據此即遽推逕認被告於
    事先已得知前去「愛買商場」所拿取者係槍枝及子彈。再查，證人甲○○於本院
    調查時並結證稱：被告過去開置物箱，我們馬上衝過去，被告根本也來不知看置
    物箱內之物品：：：（自袋外可看見裡面之物品？）看不出：：：（被告開櫃時
    ，有先檢視物品？）沒有，被告一打開就伸手進去拿，沒有停頓等語（見本院八
    十九年五月十六日訊問筆錄）。由外觀既無法看出袋內裝有何物，且被告於取物
    之前亦未經檢視，更甚者，拿取袋子後尚不及查探究係何物即為警逮獲，顯見被
    告迄為警查獲之際，仍不知袋內所放置者係槍枝及子彈。綜述，本件既無從認定
    被告於行前已知係欲拿取槍、彈，嗣取得後尚無暇探究係屬何物旋為警逮獲，因
    之，即未能謂被告認識其所受託保管或持有者為槍、彈，易言之，被告顯屬欠缺
    犯本件各罪之故意，惟本件各罪均不處罰過失犯，自難強令被告承擔本件各罪之
    責，此外，復查無其他積極證據可證明被告有如公訴人所指各犯行，依首揭法條
    說明，自應為無罪之諭知。
據上論斷，應依刑事訴訟法第三百零一條第一項，判決如主文。
本案經檢察官魏雯祈到庭執行職務。
中      華      民      國    八十九    年      八      月    二十九    日
                              臺灣桃園地方法院刑事第三庭
                                  法  官  蔡榮澤
如不服本判決，應於送達後十日內，向本院提出上訴狀。


司法院資訊處製作；財團法人民間司法改革基金會備份。
